臺灣臺北地方法院民事裁定
110年度抗字第314號
抗  告  人  李宏玲

            李清地
相  對  人  蔣瑮雯
上列當事人間聲請本票裁定事件，抗告人對於民國110年9月6日
本院所為110年度司票字第15171號裁定提起抗告，本院裁定如下
：
    主  文
抗告駁回。
抗告費用新臺幣壹仟元由抗告人連帶負擔。
    理  由
一、相對人於原審聲請意旨略以：相對人執有抗告人共同簽發如
    附表所示之付款地未載，利息未約定，免除作成拒絕證書之
    本票2張（下合稱系爭本票），於到期後經提示均未獲付款
    ，爰聲請裁定就票面金額及法定年息6％計算之利息准許強制
    執行。
二、抗告意旨略以：相對人執抗告人簽發之系爭本票聲請強制執
    行，抗告人前向相對人資金周轉，系爭本票係相對人於110
    年4月22日要求抗告人簽發作為擔保用途，系爭本票並無實
    際債權存在，爰依法提起抗告，請求廢棄原裁定等語。　　
三、按執票人向本票發票人行使追索權時，得聲請法院裁定後強
    制執行，票據法第123條定有明文。執票人依票據法第123條
    規定，向本票發票人行使追索權時，聲請法院裁定對發票人
    之財產強制執行者，其性質與非訟事件無殊，法院就本票形
    式上之要件是否具備予審查為已足（最高法院56年臺抗字第
    714號裁定意旨參照）。本票執票人，依票據法第123條規定
    ，聲請法院裁定許可對發票人強制執行，係屬非訟事件，此
    項聲請之裁定，及抗告法院之裁定，僅依非訟事件程序，以
    審查強制執行許可與否，並無確定實體上法律關係存否之效
    力，如發票人就票據債務之存否有爭執時，應由發票人提起
    確認之訴，以資解決（最高法院57年臺抗字第76號裁定意旨
    參照）。
四、查相對人執抗告人簽發之系爭本票，經原裁定形式審查後准
    相對人就系爭本票如附表所示票面金額及自如附表所示利息
    起算日起均至清償日止，按年息6％計算之利息得為強制執行
    ，有系爭本票為憑，足認原審形式審查系爭本票已具備各項
    絕對必要記載事項，而依票據法第123條規定裁定准許強制
    執行，並無不合。至抗告人雖以前詞置辯，惟此核屬實體上
    法律關係之爭執，揆諸前揭說明，非法院裁定許可系爭本票
    強制執行之非訟事件程序所得審究，應由抗告人另行提起確
    認之訴以資救濟。從而，抗告意旨指摘原裁定不當並求予廢
    棄，為無理由，應予駁回。　　
五、依非訟事件法第21條第2項、第24條第1項、第46條，民事訴
    訟法第495條之1第1項、第449條第1項、第95條、第78條、
    第85條第2項，裁定如主文。
中　　華　　民　　國　　110 　年　　10　　月　　28　　日
　　　　　　　　　民事第四庭　審判長法　官  蔡政哲
　　　　　　　　　
　　　　　　　　　　　　　　　　　　法　官  蕭涵勻  
　　　　　　　　　　　　　　　　　　
　　　　　　　　　　　　　　　　　　法　官  姚水文
以上正本係照原本作成。
本裁定除以適用法規顯有錯誤為理由，並經本院許可外，不得再
抗告。如提起再抗告，應於收受後10日內委任律師為訴訟代理人
向本院提出再抗告狀。並繳納再抗告費新台幣1,000元。　　　
中　　華　　民　　國　　110 　年　　10　　月　　28　　日
　　　　　　　　　　　　　　　　　　書記官  吳華瑋
附表     編號 發票日 票面金額（新臺幣） 到期日及利息起算日 票據號碼 001 110年4月22日 920萬元 110年8月30日 WG 0000000 002 110年4月22日 900萬元 110年8月30日 WG 0000000